【裁判字號】    98,交抗,355
【裁判日期】    980617
【裁判案由】    聲明異議
【裁判全文】
臺灣高等法院高雄分院刑事裁定         98年度交抗字第355號
抗 告 人
即異議人  甲○○
上列抗告人因違反道路交通管理處罰條例聲明異議案件，不服臺
灣高雄地方法院中華民國98年5 月19日裁定（98年度交聲字第10
11號），提起抗告，本院裁定如下：
    主  文
抗告駁回。
    理  由
一、原處分意旨略以：異議人甲○○於民國（下同）95年12月26
    日下午6 時38分駕駛車號9499-ML 號自用小客車，行經高雄
    市○○路與平等路口時，因闖越紅燈，經高雄市政府警察局
    交通警察大隊逕行舉發異議人「闖紅燈（含紅燈左轉、迴轉
    ）」，並開立96年1 月11日高市警交相字第BD0000000 號舉
    發違反道路交通管理事件通知單，而高雄市政府交通事件裁
    決中心依據道路交通管理處罰條例第53條第1 項規定，於98
    年4 月9 日以高市交裁字第裁32-BD0000000號裁決書裁處異
    議人罰鍰新臺幣（下同）5,400 元。
二、異議人向原審法院聲明異議意旨略以：異議人駕車於上開時
    間行經上開路口時，異議人當時正停於九如路西往東方向之
    紅路燈下，因當時正逢地震，異議人見燈柱搖晃激烈，急速
    右轉入平等路空曠綠地，此乃自然因素所造成，原處分顯有
    錯誤，為此，請求撤銷原處分等語。
三、經查異議人於95年12月26日下午6 時38分駕駛車號9499-ML
    號自用小客車，行經高雄市○○路與平等路口時，因闖越紅
    燈，經高雄市政府警察局交通警察大隊逕行舉發，並由原處
    分機關就其行經有燈光號誌管制之交岔路口闖紅燈部分之交
    通違規行為裁處罰鍰5,400 元之事實，有高雄市政府警察局
    96年1 月11日高市警交相字第BD0000000 號舉發違反道路交
    通管理事件通知單、原處分機關98年4 月9 日高市府交裁字
    第裁32-BD0000000號違反道路交通管理事件裁決書各1 份、
    違規採證照片1 張附卷可稽，且為異議人所不爭執，是異議
    人有如上述之闖越紅燈之行為，堪以認定。異議人雖以當時
    適逢地震，闖紅燈係自然因素所造成之情詞聲明異議，然查
    本件異議人交通違規時間為95年12月26日下午6 時38分許，
    該時間高雄市區並未發生有感地震，惟當日高雄市區曾分別
    於20時26分21秒、20時34分15秒、23時41分20秒及23時41分
    44秒發生4 次有感地震之情，業據交通部中央氣象局函覆原
    審明確，有該局98年5 月7 日以中象參字第0980005182號函
    暨所附該局95年12月26日高雄市強震資料及地震震度分級表
    各1 份在卷可稽，則異議人駕車違規當時既無有感地震發生
    ，且對照上開地震震度分級表所示，根本不可能有如異議人
    所述燈柱因地震而搖晃激烈之情形發生，足認異議人上開異
    議要屬事後卸責之詞，不足採信。又聲明異議意旨雖提及：
    異議人當時其係紅燈右轉云云，然經細究卷附之現場採證照
    片，異議人所駕駛之車輛並未開啟右轉方向燈，該車輛之前
    輪亦無向右轉之情形，顯見異議人當時並無右轉之情形，再
    參以異議人自陳其紅燈右轉至平等路係為躲避地震之情，既
    不足採，益徵異議人所稱其紅燈右轉云云，並非實情。原審
    因而以異議人既有如前述之交通違規行為，亦未曾於原處分
    機關裁決前自動繳納罰鍰或依規定到案聽候裁決，原處分機
    關乃逕行裁決，並依道路交通管理處罰條例第53條第1 項規
    定，裁處異議人罰鍰5,400 元，於法並無不合。認本件異議
    為無理由，予以駁回。
四、異議人抗告意旨：上開違規車被拍照時間雖為是日18時38分
    ，但異議人記得當時應是晚上8 、9 點，而非黃昏時間，異
    議人懷疑拍照器計時有誤，又當時駕駛該車之人實為異議人
    之父李文義，而非異議人，前揭違規之情與異議人無關，應
    請撤銷原裁定，另為適當之裁定云云。但查，異議人開車闖
    紅燈違規之事實，有違規採證照片一張，該照片顯示之時間
    為95年12月26日18時26分38秒可證，且異議人前此皆未曾爭
    執違規駕車之人係其父李文義，其抗告意旨所陳亦未據舉證
    以實其說，自不能僅憑其片面之說詞即遽予採信，反觀原審
    認異議人確有闖紅燈違規之事實則有所本，是原審駁回異議
    人之聲明異議，經核並無不合，異議人之抗告非有理由，應
    予駁回。
五、據上論斷，應依道路交通案件處理辦法第26條，刑事訴訟法
    第412 條，裁定如主文。
中    華    民    國    98    年    6     月    17    日
                  刑事第四庭    審判長法  官  蕭權閔
                                      法  官  吳進寶
                                      法  官  陳吉雄
以上正本證明與原本無異。
本件裁定不得再抗告。
中    華    民    國    98    年    6     月    17    日
                                      書記官  郭蘭蕙


司法院資訊處製作；財團法人民間司法改革基金會備份。
